臺灣高等法院民事判決　九十一年度上易字第二八六號
　 上　訴　人　 甲○○
　 被 上訴 人　 乙○○
右列當事人間請求損害賠償事件，上訴人對於中華民國九十一年二月二十六日臺灣臺
北地方法院第一審判決（九十年度訴字第四九○號），提起上訴，本院判決如左：
        主    文
上訴駁回。
第二審訴訟費用由上訴人負擔。
        事    實
甲、上訴人方面：
一、聲明：
  (一)原判決廢棄。
  (二)被上訴人應給付上訴人新台幣（下同）一百三十八萬七千九百元，及自民國（下
    同）九十年一月三十一日起，至清償日止，按年息百分之五計算之利息。
  (三)第一、二審訴訟費用由被上訴人負擔。
二、陳述：除與原判決記載相同部分，予以引用外，並補稱略以：
  (一)上訴人授權委託訴外人吳福龍代理上訴人簽訂系爭租賃契約，故上訴人應為出租
    人。
  (二)上訴人出租系爭房屋前，曾委託訴外人蔡崑山就系爭房屋裝修及檢測，經其檢驗
    後認該房屋在結構及線路方面，安全無問題，被上訴人因延長線走火造成系爭房
    屋燒燬，非房屋老舊失修所致。
　(三)該延長線為被上訴人所有，其上除插有電視、光明燈外，另插有一條延長線，顯
　　未盡房屋租賃契約所約定之善良管理人之注意義務，雖無重大過失亦應負責。
三、證據：除援用原審之立證方法外，並補提出證明書及估價單為證。
乙、被上訴人方面：
一、聲明：上訴駁回。
二、陳述：除與原判決記載相同部分，予以引用外，並補稱略以：
　(一)訴外人蔡崑山從事木工裝潢，無從為上訴人所有之房屋作供電線路之檢測。
　(二)修理材料以新品換舊品，亦應予以折舊，不得請求以新品價格全部賠償。
三、證據：除援用原審之立證方法外，並補提出建物及土地登記謄本為證。
丙、本院依上訴人之聲請函請鼎耀保險公證人有限公司鑑定有關系爭房屋火災減損之
　　價格。
        理    由
一、本件上訴人起訴主張：被上訴人於八十八年十一月九日向伊承租系爭台北市○○
　　○路○段二三五巷十一號三樓房屋，約定租期自八十八年十一月九日起至八十九
　　年十一月八日止，嗣該房屋於八十九年七月四日凌晨二時四十分許，因被上訴人
　　之重大過失，致失火燒燬，伊請專人鑑定後，估定重建費用需一百三十八萬七千
　　九百元等情，爰依民法第四百三十四條之規定及系爭房屋租賃契約書第十一條前
　　段之約定，求為命被上訴人如數給付並加計法定遲延利息之判決。
    被上訴人則以：伊係向訴外人吳福龍承租系爭房屋，而非向上訴人承租；又火災
　　發生時，伊正在睡覺，半夜醒來，發現天花板冒煙，伊即打電話報警，系爭房屋
　　裝潢已有二十九年，天花板皆已掉下，延長線插座上雖插有電視、光明燈及電源
    延長線，但電視及光明燈當時未開，電源延長線亦未插東西，伊並無重大過失可
    言等語，資為抗辯。
二、經查上訴人主張系爭房屋係由伊胞弟吳福龍於八十八年十一月九日，與被上訴人
　　訂立房屋租賃契約書，將該房屋出租予被上訴人，嗣該房屋於八十九年七月四日
　　凌晨二時四十分許，因電源延長線短路，致失火燒燬之事實，業據其提出房屋租
　　賃書契約書及台北市政府消防局火災證明書為證（見原審卷第二二至二七頁、三
　　八至六四頁），且為被上訴人所不爭執（見本院卷第二二頁），固堪認為真實。
三、惟查租賃乃特定當事人間所締之契約，出租人不以所有人為限，則在租賃關係存
    續中，關於租賃權利之行使，概應由締結契約之名義人行之（參照最高法院四十
　　八年台上字第一二五八號判例）；又依民法第四百三十四條規定：「租賃物因承
　　租人之重大過失致失火而毀損、滅失者，承租人對於出租人負損害賠償責任」以
　　觀，亦僅出租人始得依上開規定，請求承租負損害賠償責任。經核系爭房屋租賃
　　契約書之記載，其出租人為訴外人吳福龍，而非上訴人，其上復未載明訴外人吳
　　福龍係代理上訴人之旨（見原審卷第二三至二七頁），縱上訴人係系爭房屋之所
　　有人，然究非出租人。故上訴人本於出租人之地位，依據民法第四百三十四條之
　　規定及系爭房屋租賃契約第十一條前段之約定，請求被上訴人負損害賠償責任，
　　即屬無據。
四、綜上所述，上訴人依據租賃之法律關係，請求被上訴人給付一百三十八萬七千九
　　百元，及自起訴狀繕本送達之翌日起，至清償日止，按年息百分之五計算之利息
　　，即屬不應准許。從而，原審所為上訴人敗訴之判決，核無違誤，上訴論旨仍執
    前詞指摘原判決不當，求予廢棄改判，為無理由。
五、至兩造其餘之攻擊或防禦方法及未經援用之證據，經本院斟酌後，認為均不足以
    影響本判決之結果，自無逐一詳予論駁之必要，併此明。
六、據上論結，本件上訴為無理由，依民事訴訟法第四百四十九條第一項、第七十八
    條，判決如主文。
中　　華　　民　　國　　九十一　　年　　　 十 　　　月　　二　十　九　　日
          　　　　　　　　臺灣高等法院民事第十三庭
                              審判長法　官　林　鄉  誠
　　　　　　　　　　　　　　　　　　法　官　王  聖  惠
　　　　　　　　　　　　　　　　　　法　官　劉  清  景
右正本係照原本作成。
不得上訴。
中　　華　　民　　國　　九十一　　年　　十　　一　　月　　    一    　　日
　　　　　　　　　　　　　　　　　　書記官　高　澄  純
